臺灣新北地方法院民事裁定
111年度司繼字第405號
聲  請  人  石宏裕（即被繼承人李武龍之遺產管理人）

關  係  人  李德正律師

上列聲請人聲請辭任遺產管理人事件，本院裁定如下：
    主  文
許可聲請人石宏裕辭任被繼承人李武龍（男、民國00年0月00日
生、身分證統一編號：Z000000000 號，生前最後住所︰新北市○○
區○○路0段000號，民國108年7月6日死亡）之遺產管理人職務。
選任李德正律師為被繼承人李武龍之遺產管理人。
程序費用由被繼承人李武龍之遺產負擔。
    理  由
一、按財產管理人不勝任或管理不適當時，法院得依利害關係人
    或檢察官之聲請改任之；其由法院選任者，法院認為必要時
    得依職權改任之。財產管理人有正當理由者，得聲請法院許
    可其辭任。法院為前項許可時，應另行選任財產管理人，家
    事事件法第145條定有明文。次按第八章之規定，除法律別
    有規定外，於遺產管理人、遺囑執行人及其他法院選任財產
    管理人準用之，同法第141 條亦有明文。是財產管理人如有
    不能繼續管理財產之正當理由者，無論其係依何方式產生，
    應許其向法院聲請許可辭任。至於財產管理人聲請辭任是否
    具有正當理由，應由法院依個案具體情形認定之（家事事件
    法第145條立法理由參照）。
二、本件聲請意旨略以：聲請人前經本院108年度司繼字第3103
    號裁定選任為被繼承人李武龍之遺產管理人，惟聲請人清查
    被繼承人李武龍債務時，發現聲請人地政士事務所員工曾以
    聲請人名義與被繼承人簽立土地委任契約書，而與被繼承人
    有債權債務關係，為免利害衝突，聲請人實不宜再執行該遺
    產管理人職務，為此聲請許可辭任被繼承人李武龍之遺產管
    理人等語，並推薦李德正律師繼任本件遺產管理人職務。
三、經查：聲請人主張之事實，業據提出本院108年度司繼字第3
    103號裁定裁定暨確定證明書影本、土地委任契約書、同意
    書及律師證書影本等件為證，並經本院依職權調閱上開卷宗
    核閱屬實，堪認聲請人確有不能繼續管理被繼承人李武龍遺
    產之正當理由，應予准許。另就繼任之人選，本院審酌關係
    人李德正律師為執業律師，具有專業知識及能力，對於遺產
    管理事件應甚熟稔，並就遺產管理人職務之遂行，有所助益
    ，且身為律師，應會秉公辦理，要不致有利害偏頗之虞，為
    期程序之公正、公信起見，本院認另行選任李德正律師為被
    繼承人李武龍之遺產管理人應屬適當，爰裁定如主文。
四、如不服本裁定，應於裁定送達後10日內，以書狀向本院司法
    事務官提出抗告，並繳納抗告費新臺幣1,000元。
中　　華　　民　　國　　111 　年　　7 　　月　　29　　日
                  家事法庭    司法事務官